【裁判字號】    97,審易,1715
【裁判日期】    971212
【裁判案由】    竊盜
【裁判全文】
臺灣高雄地方法院刑事判決            97年度審易字第1715號
公  訴  人  臺灣高雄地方法院檢察署檢察官
被      告  乙○○
上列被告因竊盜案件，經檢察官提起公訴（97年度偵字第19860
號），本院判決如下：
    主  文
乙○○犯攜帶兇器竊盜未遂罪，累犯，處有期徒刑捌月。未扣案
之乙炔切割器壹組，沒收之。
    事  實
一、乙○○前因竊盜案件，經本院以96年度簡字第5366號判決，
    判處有期徒刑3 月確定，於民國97年4 月8 日執行完畢。詎
    仍不知悔改，竟基於意圖為自己不法所有之犯意，於97年6
    月7 日上午7 時50分許至同日中午12時28分許間某時，駕駛
    車牌號碼2765-JG 號自用小客車，至位在高雄縣旗山鎮○○
    ○街68巷5 號對面之停車場，將上開自用小客車停放在甲○
    ○所駕駛之車牌號碼YQ-9872 號自用小客車旁，打開前、後
    車門做為掩護，並持其所有、客觀上足供為兇器使用之乙炔
    切割器1 組，切割上開車牌號碼YQ-9872 號自用小客車之觸
    媒轉化器而著手竊取之，嗣於同日中午12時28分許，乙○○
    甫將觸媒轉化器自甲○○前揭自用小客車上切割下來，尚未
    得手之際，發現甲○○回到上開停車場，遂趕緊起身向甲○
    ○表示係在為己汽車車胎打氣，並藉機駕駛其前揭2765-JG
    號自用小客車離去上開停車場，而甲○○因認乙○○形跡可
    疑，遂將其車輛車牌號碼記下，之後復發現其車輛之觸媒轉
    化器已遭切割而掉落地面，乃報警循線查悉上情。
二、案經甲○○訴由高雄縣政府警察局旗山分局報請臺灣高雄地
    方法院檢察署檢察官偵查起訴。
    理  由
壹、程序方面
一、按被告以外之人於審判外之言詞或書面陳述，除法律有規定
    者外，不得作為證據，刑事訴訟法第159 條第1 項定有明文
    。又被告以外之人於審判外之陳述，雖不符前4 條之規定，
    而經當事人於審判程序同意作為證據，法院審酌該言詞陳述
    或書面陳述作成時之情況，認為適當者，亦得為證據，刑事
    訴訟法第159 條之5 第1 項亦定有明文。本件告訴人甲○○
    於警詢中之陳述，為被告以外之人於審判外之言詞陳述，而
    公訴人及被告乙○○，就上開言詞陳述，未於本院審理過程
    中聲明異議，並同意將之作為證據，本院並審酌前開陳述作
    成時之情況正常，且與本案相關之待證事實具有關連性，認
    適當作為證據，依前開刑事訴訟法第159 條之5 第1 項之規
    定，認上開陳述具有證據能力。
二、次按，被告以外之人於偵查中向檢察官所為之陳述，除顯有
    不可信之情況者外，得為證據，刑事訴訟法第159 條之1 第
    2 項定有明文。本件告訴人於檢察官偵查中所為之證述，經
    本院提示後，被告及公訴人對其證據能力不爭執，同意作為
    證據，是並無顯有不可信之情況，且與本案相關之待證事實
    具有關連性，自應具有證據能力。
貳、實體方面
一、訊據被告固不否認於97年6 月7 日，有在前揭停車場內，將
    其車輛停在告訴人上開自用小客車旁，並將其車門打開，且
    當時其車內有乙炔切割器等事實，然矢口否認有何竊盜犯行
    ，辯稱：案發當日，伊因為要去前開停車場對面的撞球場找
    朋友，及到附近五金行買東西，才會將車停在該處，而伊將
    車停好後，發現伊車子的輪胎沒有胎紋，就蹲在伊車子左後
    車輪處查看，過了約2 、3 分鐘，告訴人就來到停車場，而
    可能因為告訴人車輛的車頭朝向伊車子的左後輪，才會誤認
    伊偷東西，而因為告訴人誤認伊偷東西，且伊於案發當日有
    與伊母親吵架，所以伊就沒有按照原來計畫去買東西及找朋
    友。又伊車上的乙炔切割器，鋼瓶內並無任何氣體，故伊並
    無以乙炔切割器竊取告訴人的觸媒轉化器云云。經查：
(一)、前開犯罪事實，業據告訴人於警詢、偵訊及本院審理中證述
    ：案發當日，伊是於上午7 時50分許，將車號YQ-9872 號自
    用小客車，停放在上開停車場內，然後就坐客運車到義大醫
    院，嗣於同日中午12時28分許，伊返回上開停車場開車，結
    果看到被告蹲在車號2765-JG 號自用小客車旁，而該自用小
    客車停放的位置，非常靠近伊的車，且靠近伊車子的那一側
    ，前後車門都是打開的，伊就上前問被告在做什麼事，結果
    被告就說他車胎沒氣，在打氣，並將2 條如警卷相片所示之
    乙炔切割器的管線，從伊車子底下收到其車上，然後被告就
    說，要將其車子停好一點，方便伊進入車門，但依當時的情
    形，被告將其車門關上後，伊就已經可以進出車門了，而被
    告一上車後，就迅速將車開走，伊因為覺得被告形跡可疑，
    所以就將其車號記下來，嗣想到為何會有管線在伊車輛底下
    ，就趴下去看，才發現伊車子的觸媒轉化器被切割下來，伊
    見狀遂打電話叫伊先生前來停車場，並帶伊去報案等語明確
    （見警卷第1 至3 頁、偵卷第18、19頁、本院卷第22、23頁
    ），復有告訴人上開自用小客車觸媒轉化器遭切割之蒐證相
    片在卷可稽（見警卷第12、13頁）。
(二)、雖被告以前詞置辯，並陳稱：告訴人到上開停車場時，伊並
    未將車上乙炔切割器之管線拿出車外，且若伊真的有將管線
    自告訴人車底收起來的行為，告訴人怎有可能會任令伊離去
    上開停車場云云。然關於告訴人回到前開停車場時，被告何
    以會蹲在上開2 車輛中間乙節，被告先於警詢中辯稱：伊在
    檢查車胎是否有氣云云（見警卷第5 頁），嗣在本院審理中
    則改口稱：伊在檢查車胎的胎紋云云（見本院卷第13頁背面
    ），先後所述有所歧異，則其所辯是否可信，已非無疑；況
    告訴人回到前開停車場時，被告上開自用小客車靠近告訴人
    車輛側之2 扇車門均有打開，而衡以常情，倘被告所言屬實
    ，其僅係要檢查其車胎狀況，則其何必要將其車輛上開車門
    均打開？是其此一舉動實有違常理，反足徵其應係藉此掩護
    其當時正在進行而不欲為他人發覺之行為；再者，依告訴人
    於本院審理中所述：伊對汽車的東西外行，所以見到被告將
    上開管線收到其車上時，伊並沒有馬上想到被告在做什麼，
    只有檢查伊汽車車窗而已（見本院卷第22頁），業就其何以
    於見到被告將管線自其車底收起之狀況下，仍未阻止被告離
    去乙情，提出合理之解釋，而衡以被告於本院審理中自承：
    伊與告訴人於本案發生前並不認識，亦無仇怨等語（見本院
    卷第13頁背面），則告訴人實無故為虛偽陳述以誣陷被告之
    理，是其所為證詞，自應較面臨刑事訴追、可能受有刑事處
    罰之被告所言可信；此外，告訴人於本院審理中又證稱：案
    發當日，伊先生經伊聯絡而到上開停車場後，有請保養廠人
    員來處理，而保養廠人員來的時候，是用報紙將伊車輛的觸
    媒轉化器抱起來，所以伊知道當時觸媒轉化器是燙的，又伊
    發現伊車輛觸媒轉化器被切割下來之時，至保養廠人員前來
    處理的時間，中間隔了約半個小時等語（見本院卷第22頁背
    面），可知告訴人車輛之觸媒轉化器，係於案發當日，告訴
    人回到前揭停車場不久前，甫遭人他人切割而下，否則不會
    於相隔約半小時後，該觸媒轉化器仍屬於高溫之狀態；再依
    前揭蒐證相片所示，告訴人車輛觸媒轉化器之2 側切口，均
    有遭燒灼之痕跡，是其顯係遭他人以高溫燒灼之方式予以切
    割而下，則以告訴人上開車輛觸媒轉化器遭竊取之時點、方
    式，要與被告在上開停車場內之時間、被告車上有乙炔切割
    器等情均相符合乙節，益徵告訴人上開車輛觸媒轉化器係遭
    被告下手行竊無訛。
(三)、至被告另辯稱：本件案發後，員警有到伊住處查訪本案，當
    時伊有請員警看伊車上的鋼瓶是否仍有乙炔，而經員警查看
    之結果，該鋼瓶已經是空的了，足徵伊不可能以伊車上之乙
    炔切割器行竊云云。惟查，本案之查獲，係告訴人記下被告
    所駕駛車輛之車號並報警處理後，方經員警循線查獲，業據
    告訴人證述如上，是員警查看被告車上乙炔鋼瓶狀況之時點
    ，距離案發之時已有相當時間，則被告車上乙炔鋼瓶之狀況
    ，是否仍保持與案發之時相同，誠有所疑，自無從以此為何
    有利於被告之認定。
(四)、綜上，被告前開所辯，均屬事後卸責之詞，無可採信。本件
    事證明確，被告前揭犯行，足堪認定。
三、按刑法第321 條第1 項第3 款之攜帶兇器竊盜罪，係以行為
    人攜帶兇器竊盜為其加重條件，此所謂兇器，其種類並無限
    制，凡客觀上足對人之生命、身體、安全構成威脅，具有危
    險性之兇器均屬之，且祇須行竊時攜帶此種具有危險性之兇
    器為已足，並不以攜帶之初有行兇之意圖為必要（最高法院
    79年臺上字第5253號判例足資參照）。被告持以為上開犯行
    之乙炔切割器1 組，既可用以切割物品，客觀上自足對人之
    生命、身體、安全構成威脅，要屬兇器無訛。是核被告所為
    ，係犯刑法第321 條第2 項、第1 項第3 款之攜帶兇器竊盜
    未遂罪。被告有上述之前科紀錄乙情，有臺灣高等法院被告
    前案紀錄表在卷可稽，其受有期徒刑執行完畢，5 年內故意
    再犯本件最重本刑為有期徒刑以上之罪，為累犯，應依刑法
    第47條第1 項規定加重其刑。又被告已著手於竊盜行為之實
    施，然未生竊得他人財物之結果，為未遂犯，爰依刑法第25
    條第2 項之規定，按既遂犯之刑減輕其刑，並依法先加後減
    之。爰審酌被告為貪圖不法利益，竟率爾竊取他人財物，所
    為實不足取，且犯後矢口否認犯行，態度非佳，復參以其造
    成告訴人所受損失之程度、先前因竊盜案件經論罪科刑之次
    數等一切情狀，量處如主文所示之刑，以資懲儆。被告持以
    為本件犯行之未扣案乙炔切割器1 組，係被告所有、且現仍
    在被告處，業據被告於警詢、本院審理中陳述明確，爰依刑
    法第38條第1 項第2 款規定，併予宣告沒收。
據上論斷，應依刑事訴訟法第299 條第1 項前段，刑法第321 條
第1 項第3 款、第2 項、第47條第1 項、第25條第2 項、第38條
第1 項第2 款，判決如主文。
本案經檢察官陳麗琇到庭執行職務。
中    華    民    國    97    年    12    月    12    日
                  刑事第七庭    法  官  陳君杰
以上正本證明與原本無異。
如不服本判決應於收受判決後10日內向本院提出上訴書狀，並應
敘述具體理由。其未敘述上訴理由者，應於上訴期間屆滿後20日
內向本院補提理由書(均須按他造當事人之人數附繕本)「切勿逕
送上級法院」。
中    華    民    國    97    年    12    月    12    日
                                書記官  李承悌
附錄本案論罪科刑法條：
刑法第321條
犯竊盜罪而有左列情形之一者，處6 月以上、5 年以下有期徒刑
：
一  於夜間侵入住宅或有人居住之建築物、船艦或隱匿其內而犯
    之者。
二  毀越門扇、牆垣或其他安全設備而犯之者。
三  攜帶兇器而犯之者。
四  結夥三人以上而犯之者。
五  乘火災、水災或其他災害之際而犯之者。
六  在車站或埠頭而犯之者。
前項之未遂犯罰之。


司法院資訊處製作；財團法人民間司法改革基金會備份。
